臺灣雲林地方法院刑事判決　　　　　　　100年度訴字第865號
公　訴　人　臺灣雲林地方法院檢察署檢察官
被　　　告　吳英明
上列被告因違反毒品危害防制條例案件，經檢察官提起公訴（
100 年度毒偵字第1144號），於本院準備程序進行中，被告就被
訴事實為有罪之陳述，經合議庭裁定由受命法官獨任進行簡式審
判程序，本院判決如下：
    主  文
吳英明施用第一級毒品，累犯，處有期徒刑捌月。扣案之海洛因
參包（含包裝袋參個，驗餘淨重零點伍參公克）沒收銷燬之；注
射針筒壹支、電子磅秤壹台均沒收之。
    事實及理由
一、犯罪事實：
  (一)吳英明前因施用毒品案件，經本院裁定令入觀察勒戒處所執
    行觀察勒戒後，認無繼續施用毒品之傾向，於民國94年2 月
    17日釋放，並由臺灣雲林地方法院檢察署檢察官於同年月18
    日，以93年度毒偵字第1348號、93年度核退毒偵字第39號為
    不起訴處分確定。又因施用第一、二級毒品案件，經本院於
    94年9 月26日以94年度訴字第477 號各判處有期徒刑8 月、
    4 月、並定應執行有期徒刑11月確定，於96年8 月5 日執行
    完畢。復因持有第一級毒品案件，經本院以99年度港簡字第
    31號判處有期徒刑3 月確定；又因施用第一級毒品案件，經
    本院以99年度訴字第58號判處有期徒刑10月確定，嗣經裁定
    應執行刑為有期徒刑11月確定，於100 年3 月12日縮刑期滿
    ，執行完畢出監。詎吳英明仍未戒除毒癮，復基於施用第一
    級毒品之犯意，於100 年7 月27日上午9 時許，在雲林縣麥
    寮鄉○○村○○路56P 套房其友人住處內，以將第一級毒品
    海洛因摻水後置入針筒內，再注射身體之方式，施用海洛因
    1 次。嗣為警於同日上午10時11分許，持搜索票在上址查獲
    ，並扣得其所有之海洛因3 包（合計淨重0.54公克，驗餘淨
    重0.53公克），供施用毒品使用之注射針筒1 支、電子磅秤
    1 台等物。
  (二)案經雲林縣警察局西螺分局報告臺灣雲林地方法院檢察署檢
    察官偵查起訴。
二、證據名稱：
  (一)被告吳英明於警詢、檢察官訊問及本院審判中之自白供述。
  (二)雲林縣警察局西螺分局應受尿液採驗人尿液檢體採集送驗紀
    錄表1 張、詮昕科技股份有限公司濫用藥物尿液檢驗報告（
    報告編號00000000號）1份。
  (三)法務部調查局濫用藥物實驗室鑑定書（100 年8 月23日調科
    壹字第10023018750 號）。
  (四)刑案資料查註紀錄表、全國施用毒品案件紀錄表、矯正簡表
    。
  (五)扣案海洛因3 包（合計淨重0.54公克，驗餘淨重0.53公克）
    、注射針筒1 支、電子磅秤1 台。
三、論罪科刑之理由：
  (一)核被告吳英明所為，係犯毒品危害防制條例第10條第1 項之
    施用第一級毒品罪。被告持有海洛因之行為，為其後施用之
    高度行為所吸收，不另論罪。
  (二)被告前因持有第一級毒品案件，經本院以99年度港簡字第31
    號判處有期徒刑3 月確定；又因施用第一級毒品案件，經本
    院以99年度訴字第58號判處有期徒刑10月確定，嗣經裁定應
    執行刑為有期徒刑11月確定，於100 年3 月12日縮刑期滿，
    執行完畢出監，有臺灣高等法院被告前案紀錄表可參，其於
    5 年以內故意再犯本件有期徒刑以上之罪，為累犯，應依刑
    法第47條第1 項之規定，加重其刑。
  (三)爰審酌被告前業因施用毒品犯行，經執行觀察勒戒完畢後，
    又多次因施用毒品案件，經本院先後判刑確定，猶不知警惕
    、戒除毒癮，復犯本件施用毒品之罪。惟其施用毒品係屬自
    戕之罪，且其自幼成長於單親家庭，其兄亦因毒品案件而在
    監服刑中，家中僅有母、侄二人同住，其未婚亦無子女，學
    歷為國中肆業，曾長期從事大理石技工及汽車鈑金工，雖有
    一技之長，但自北部返回雲林後，因結交損友，沾染施用毒
    品惡習，工作未能持續，經濟狀況拮据，現因車禍腳傷，不
    便於行，其因交友不慎，意志不堅，致再次失慮觸法，其犯
    後坦承犯行，態度良好，頗有悔意等一切情狀，量處如主文
    所示之刑，期收矯治之效。
  (四)扣案之第一級毒品海洛因3 包驗餘淨重0.53公克，應依毒品
    危害防制條例第18條第1 項前段規定，宣告沒收銷燬之；包
    裝袋3 個，係供包裹上開毒品之用，縱於檢測時將上開毒品
    取出，仍有微量毒品沾附其上無法析離，應一併依上揭規定
    沒收銷燬之。扣案注射針筒1 支、電子磅秤1 台，係供其施
    用毒品使用之物，業據被告供明在卷，均應依刑法第38條第
    1 項第2 款之規定，宣告沒收之。
四、適用之法律：
  (一)刑事訴訟法第273 條之1 第1 項、第299 條第1 項前段、第
    310 條之2 、第454 條第1 項。
  (二)毒品危害防制條例第10條第1 項、第18條第1項前段。
  (三)刑法第11條、第47條第1 項、第38條第1項第2款。
本案經檢察官陳祥薇到庭執行職務。
中    華    民    國  100     年    11    月    15    日
                  刑事第二庭  法  官  吳基華
以上正本證明與原本無異。
如不服本判決應於收受判決後10日內向本院提出上訴書狀，並應
敘述具體理由；其未敘述上訴理由者，應於上訴期間屆滿後20日
內向本院補提理由書（均須按他造當事人之人數附繕本）。「切
勿逕送上級法院」。
                              書記官  李達成
中    華    民    國   100    年    11    月    15    日
附記論罪法條全文：毒品危害防制條例第10條第1項。
毒品危害防制條例第10條
施用第一級毒品者，處 6 月以上 5 年以下有期徒刑。